# 请教陈版，控股股东投入的资金现欲转入“资本公积”，是否缴纳企业所得税？

提问人：sdlxh666 时间：2010-07-08 16:23:36
根据"财会函（ 2008 ） 60 号"《财政部关于做好执行会计准则企业 2008 年年报工作的通知》第一条第（三）项第 8 点规定：“企业接受的捐赠和债务豁免，按照会计准则规定符合确认条件的，通常应当确认为当期收益。如果接受控股股东或控股股东的子公司直接或间接的捐赠，从经济实质上判断属于控股股东对企业的资本性投入，应作为权益性交易，相关利得计入所有者权益（资本公积）。控股股东投入的资金原在“其他应付款”核算，现欲转入“资本公积”，符合会计的有关规定，除缴纳印花税外是否缴纳企业所得税？ 如缴纳企业所得税，执行哪个规定？

回答人：chenyiwei
回复 藤椅 sdlxh666 的帖子财税[2009]59号文对“债务重组”是有定义的，即“在债务人发生财务困难的情况下，债权人按照其与债务人达成的书面协议或者法院裁定书，就其债务人的债务作出让步的事项”。如果该项债务豁免符合税务上对债务重组的定义的，则按 59号文关于企业重组的规定处理；其他情况下，按照接受捐赠进行税务处理。

回答人：chenyiwei
回复 报纸 tony868lamy 的帖子个人理解：能够适用特殊性税务处理的债务重组，只能是债转股。对于债务豁免型的债务重组，因为对方未取得股权性质的支付，似乎有障碍。不过这个问题我在实务中没有处理过，请有实务经验的网友友情协助一下。